【裁判字號】    98,上訴,1200
【裁判日期】    990322
【裁判案由】    強制性交等
【裁判全文】
臺灣高等法院臺南分院刑事判決        98年度上訴字第1200號
上  訴  人
即  被  告  甲○○
選任辯護人  李慶榮律師
            孫守濂律師
            許泓琮律師
上列上訴人因強制性交等案件，不服臺灣嘉義地方法院98年度訴
字第448號中華民國98年10月30日第一審判決（起訴案號：臺灣
嘉義地方法院檢察署98年度偵字第2370號），提起上訴，本院判
決如下：
    主  文
上訴駁回。
    事  實
一、甲○○因Α女（警卷代號：00000000號，年籍詳卷；下稱Α
    女）之友人至其所經營之機車店修車而結識Α女，原與Α女
    互以兄妹相稱且時有往來約三年，然因甲○○自忖對Α女付
    出諸多時間及金錢，且自認與Α女交往密切，遂暗萌與Α女
    發生性關係之慾念。民國98年2月26日20時許，甲○○以協
    調Α女與其堂姐吵架糾紛為由約同Α女外出，由其駕駛車牌
    號碼3W -9877號廂型車搭載Α女先至雲林縣斗南鎮用餐、陪
    同Α女至嘉義縣民雄鄉為Α女之妹選購行動電話後，再前往
    嘉義縣民雄鄉中正大學附近停車聊天。至同日22時許，因Α
    女欲返家，甲○○遂向Α女佯稱其有重要事情欲告知Α女，
    並藉口欲找廁所而駕車搭載Α女（乘坐在副駕駛座）在中正
    大學附近田野繞行，隨後轉往國道三號高速公路方向前進，
    於同日23時50分許，車行至嘉義縣民雄鄉○○村○○○路段
    之自來水廠旁，甲○○將其所駕駛廂型車右側緊靠自來水廠
    圍牆熄火停放，使Α女所乘坐該側車門無法向外開啟，甲○
    ○即在車內以言詞向Α女示愛求歡，惟遭Α女言詞拒絕，甲
    ○○仍猝然伸手欲抱Α女，Α女突受驚嚇欲開門逃離，然因
    右側車門緊靠圍牆無法開啟乃往後座逃竄。此時甲○○惱羞
    成怒乃追至後座，不顧Α女緊抓後座車門欄杆並以腳踢抗拒
    且一再以言詞表明不願甲○○對其有任何肢體碰觸，竟仍基
    於強制性交之犯意，違反Α女意願而強掀Α女上衣，並強脫
    Α女長褲，致該長褲前方拉鍊旁因而撕裂長達20公分，甲○
    ○旋即強行以將其陰莖插入Α女陰道之方式而為性交得逞，
    迄翌日（27日）凌晨1時10分許始駕車搭載Α女返家。詎甲
    ○○唯恐Α女因此避不見面，竟基於恐嚇危害安全之犯意，
    於98年2月27日16時20分許，以其所持用門號0000000000號
    行動電話傳送內容為：「…你要求早點回家今晚再出來，願
    這不是謊言，九點半去接你如果失信，那以後生活將變的不
    平靜…」之簡訊至Α女所持用行動電話，而以此加害身體、
    自由之事恐嚇Α女，致生危害於Α女安全。經Α女於98年2
    月27日22時30分許至醫院驗傷、採證後，報警處理，始為警
    查悉上情。
二、案經Α女訴由嘉義縣警察局民雄分局報請臺灣嘉義地方法院
    檢察署檢察官偵查起訴。
    理  由   
壹、證據能力部分：
  一、按被告以外之人於審判外之言詞或書面陳述，除法律有規
      定者外，不得作為證據，刑事訴訟法第159條第1項定有明
      文。次按被告以外之人於審判外之陳述，雖不符刑事訴訟
      法第159條之1至第159條之4之規定，而經當事人於審判程
      序同意作為證據，法院審酌該言詞陳述或書面陳述作成時
      之情況，認為適當者，亦得為證據。當事人、代理人或辯
      護人於法院調查證據時，知有第159條第1項不得為證據之
      情形，而未於言詞辯論終結前聲明異議者，視為有前項之
      同意，亦為刑事訴訟法第159條之5所規定。
  二、查告訴人Α女及證人李佳慧警詢時之陳述（筆錄）證據，
      係屬被告以外之人於審判外之陳述，（被告）辯護人於本
      院準備程序中爭執其證據能力，復無其他例外具有證據能
      力之規定事由存在，依刑事訴訟法第159條第1項之規定，
      應無證據能力。然上開證人既於原審經傳喚到庭接受詰問
      ，則渠等二人於警詢時所為之陳述，自得援為檢驗其於審
      判程序中之證詞與其先前陳述是否一致之彈劾證據，用來
      爭執證人陳述之證明力（最高法院94年度臺上字第6881號
      判決參照）。此外，被告及其辯護人對於本院所引用卷附
      其餘傳聞證據，均不爭執其證據能力，於本院調查證據時
      均未聲明異議。本院審酌各該傳聞書面陳述作成時之情況
      ，並無違法或瑕疵之情事存在，且經本院於審理時提示予
      被告及其辯護人表示意見，並無礙於被告於程序上之彈劾
      詰問權利，因認卷附其餘傳聞證據均合於刑事訴訟法第15
      9條之5規定，均具證據能力，合先敘明。
貳、強制性交部分：
  一、訊據被告甲○○（下稱被告）固坦承於上開時、地曾與告
      訴人Α女性交乙次之事實，然矢口否認有何強制性交犯行
      ，辯稱：伊與告訴人Α女往來密切，當日與告訴人Α女性
      交係經其同意，並未違反告訴人Α女之意願；而告訴人Α
      女身上之傷勢及長褲破裂係當晚在中正大學發生爭執打架
      時所造成並非因強制性交所造成；且告訴人Α女對於案發
      過程之陳述前後不一、存有瑕疵，而證人李佳慧並未親眼
      見聞案發過程則僅係聽聞告訴人Α女轉述，均不足作為認
      定被告有罪之佐憑云云。
  二、經查：
    （一）被告因告訴人Α女之友人李佳慧至被告所營機車店修
          車而結識告訴人Α女，原與告訴人Α女互以兄妹相稱
          且時有往來，迄案發時已約三年等情，業據被告於警
          詢時供述明確（見警卷第 2頁），亦與證人即告訴人
          Α女及證人李佳慧於原審審理時之結證情節相符（見
          原審卷第98頁、第123頁至第124頁）。而被告於98年
          年2月26日20許，以協調告訴人Α女與其堂姐吵架糾
          紛為由約同告訴人Α女外出，由被告駕駛車牌號碼3W
          -9877號廂型車搭載告訴人Α女先至雲林縣斗南鎮用
          餐後，陪同告訴人Α女至嘉義縣民雄鄉為告訴人Α女
          之妹選購行動電話，再駕車搭載告訴人Α女前往嘉義
          縣民雄鄉中正大學附近停車聊天，至同日22時許，又
          駕車搭載告訴人Α女（乘坐在副駕駛座）在中正大學
          附近田野繞行，隨後轉往國道三號高速公路方向前進
          ，於同日23時50分許，車行至嘉義縣民雄鄉○○村○
          ○○路段之自來水廠旁熄火停放，被告在該車上掀開
          告訴人Α女上衣，並脫去告訴人Α女長褲，以將其陰
          莖插入告訴人Α女陰道之方式而為性交乙次等情，業
          據被告供承在卷（見本院卷第87頁），亦與證人即告
          訴人Α女於原審審理時所結證案發前其與被告前往地
          點及被告係將車輛停在自來水廠旁在車上對其實行性
          交等情一致（見原審卷第100頁至第102頁）。而告訴
          人Α女於製作警詢筆錄時所提供予警方案發時其穿著
          之內褲及告訴人Α女前往財團法人佛教慈濟綜合醫院
          大林分院（下稱大林慈濟醫院）驗傷採證之證物袋均
          經送請內政部警政署刑事警察局鑑驗，其結果：被害
          人內褲採樣標示00000000處精子細胞層檢出一男性之
          DNA -STR型別，經輸入該局去氧核醣核酸資料庫比對
          結果與被告之DNA- STR型別相同；另被害人內褲採樣
          標示00000000處精子細胞層之Y染色體DNA-STR型別亦
          與被告之DNA-STR型別相符；拋棄式鴨嘴之Y染色體DN
          A-STR型別與被告之Y染色體DNA -STR型別相符，不排
          除其來自被告或與其具同父系血緣關係之人等情，則
          有內政部警政署刑事警察局鑑驗書乙份（見原審卷第
          18頁至第19頁）在卷可考，足徵被告於上開時、地確
          曾以將其陰莖插入告訴人Α女陰道之方式與告訴人Α
          女性交並已射精無誤。故此部分事實至為明灼，均堪
          以認定。而被告既以上開情詞置辯，是應予進一步審
          究者厥為：該次性交被告是否係經徵得告訴人Α女同
          意所為？
    （二）證人Α女就案發當時被告對其實行性交之情形於原審
          審理時結證稱：「…他就直接手過來壓住我的肩膀，
          我求他放過我，被告沒有停手，他繼續拉開我的手，
          被告一支手放在我的胸前輕撫我胸部，我用力的用腳
          踢開他，但是踢不開。被告都沒有停手…，我就跟他
          說你不能這樣做，我對嫂嫂很尊重，我想要讓被告打
          消這個念頭，但是都沒有用。被告就把我推倒在後座
          ，我拉著車上窗戶的欄杆不放，被告把我推倒時有撞
          到我的胸口及前方，他的手抓著我的手，我的手被抓
          到瘀青。被告撕破我的褲子，…，我拉著欄杆不放很
          久很久，被告還是拉扯我。…我叫被告不要過來，我
          當時有打他，但是被告力氣太大，被告拉著我的褲子
          ，我抓著欄杆，後來因為我拉著欄杆很久，後來真的
          沒有力氣，被告就直接把我的褲子撕掉，被告把我的
          褲子及內褲都拉扯掉，被告把我的衣服往上掀開，胸
          罩沒有拉下來，…後來被告覺得我陰道很乾，就用潤
          滑液幫我用，他用手指直接插入我的陰道幫我潤滑，
          那時我有把他推開，我嚇到了。被告並沒有停手，被
          告用他的陰莖插入我的陰道。被告插入後有來回抽插
          ，我有看到他用衛生紙在擦拭他的陰莖。」（見原審
          卷第101頁、第102頁）等語，對照被告於警詢亦供承
          ：伊當時曾以唾液塗在告訴人下體（見警卷第6頁）
          等語；再參以證人Α女案發當時所穿著長褲前方拉鍊
          旁確有明顯撕裂且裂痕長達二十公分等情，此觀卷附
          員警所拍攝該長褲照片即明（見偵查卷第16頁至第18
          頁、原審卷第20頁正面及反面）；且告訴人Α女於98
          年2月27日22時30分許至大林慈濟醫院驗傷結果：告
          訴人Α女之胸骨處、右上臂內側及左手肘均檢出瘀傷
          等情，此有大林慈濟醫院受理疑似性侵害事件驗傷診
          斷書乙份在卷可憑（見警卷第33頁密封袋），而由告
          訴人Α女於98年2月27日晚間即前往醫院驗傷、採證
          ，且於製作第一次警詢筆錄當時即已提出上開案發時
          其所穿著之長褲，均足徵證人Α女所證稱被告在其抵
          抗過程中將其推倒、強抓其手成傷並撕破其長褲乙節
          均非憑空杜撰。而告訴人Α女案發當時所穿著之內褲
          上經標示精子細胞層之Y染色體DNA-STR型別亦與被告
          之DNA -STR型別相符等情，業如上述，益徵其證詞之
          憑信性並無可疑。此外，告訴人Α女於事發後98年2
          月27日上午即以撥打行動電話及傳送簡訊方式嘗試聯
          絡證人李佳慧欲告知證人李佳慧其已出事，直至當日
          接近中午始與證人李佳慧通話，電話中告訴人Α女情
          緒激動一直哭泣，並與證人李佳慧相約見面後再詳述
          其出事詳情，此據證人李佳慧於原審審理時結證明確
          （見原審卷第125頁、第126頁），且據原審當庭勘驗
          證人李佳慧所持用行動電話內所留存之簡訊無誤（見
          原審卷第129頁），並有告訴人Α女當日上午傳送予
          證人李佳慧簡訊照片二幀（見原審卷第133頁編號1、
          2照片）在卷可憑。參以證人李佳慧就當日中午其與
          告訴人Α女相約見面後之情形於原審審理時結證稱：
          「（問：當時Ａ女找你的情況為何？）一副很憔悴很
          落魄的樣子。一到我家就一直哭，我就問他是何事，
          他才跟我說他被人強暴。（問：Ａ女有無說被何人強
          暴？）有。他說被哥哥〈被告〉強暴，然後我們倆人
          就一直哭一直哭，…（問：當時Ａ女有無提到說何時
          何地發生的事情？）他當時跟我說是在昨天晚上，確
          切時間我不清楚，是否已經過了晚上十二點我也不清
          楚。他說是在南二高的附近，詳細的地點我也不知道
          ，Ａ女說是在哥哥〈被告〉的車上。」（見原審卷第
          126頁、第127頁）等語，是由告訴人Ａ女於事發後之
          上午立即以撥打電話及傳送簡訊方式聯絡友人李佳慧
          亟欲泣訴其被害之事實以觀，更徵告訴人Ａ女上開指
          訴情節顯然並非事後憑空杜撰、惡意設詞構陷被告，
          而係基於其親身經歷所為與客觀事實相符之陳述，是
          其證詞之真誠性更無可疑。從而，綜觀上開告訴人Α
          女所受瘀傷部位、長褲嚴重破裂以及事發後告訴人Α
          女之情緒反應等情，足認被告係因欲對告訴人Α女實
          行性交時遭告訴人Α女抵抗而以強制力加諸告訴人Α
          女身體始能性交得逞，是被告對於告訴人Α女實行該
          次性交客觀上顯然並未徵得告訴人Α女同意殆無疑義
          。再參以被告於97年2月27日凌晨4時10分許（告訴人
          Α女之行動電話因更換電池時日期設定錯誤顯示為26
          ，詳如下述）曾傳送內容為：「…最後我向妳保證沒
          有妳（同意），我不再作妹（不喜歡）的事。…」之
          簡訊至告訴人Α女所持用之行動電話等情，此有被告
          所傳送該通簡訊照片二幀（見偵查卷第14頁、第15頁
          編號十、十一照片）在卷可稽，足見被告行為當時主
          觀上顯係明知其並未得告訴人Α女同意無疑。此外，
          證人Α女於原審審理時明確證稱：「（問：在這個過
          程中，被告有無詢問你說可以跟你性交或做愛等等類
          似同意的問題？）沒有。（問：被告對你作上述的事
          情，有無經過你的同意？）他沒有經過我的同意。（
          問：被告對你作上開事情時，你當時感受為何？）我
          覺得很噁心，很討厭，想趕快離開現場，我怕沒有應
          付他，我怕他傷害我，或殺了我，我當時心裡覺得很
          恐慌。」（見原審卷第102頁）等語，更見被告辯稱
          ：伊當日與告訴人Α女性交係經其同意，並未違反告
          訴人Α女之意願云云，顯與客觀事實相違，並無足採
          。至被告一再辯稱：伊與告訴人Α女並非單純朋友關
          係云云，並舉其與告訴人Α女間先前之金錢借貸、禮
          品贈與、密集通聯及一同出遊照片等情以證明其與告
          訴人Α女案發前交往關係密切，然刑法強制性交罪所
          欲處罰之對象，係任何以違反他人意願之方式遂行性
          交行為者，以保障他人之性自主權，縱使被告與告訴
          人Α女事前交往再密切，關係再良好，仍不表示被告
          得罔顧告訴人Α女意願而對施加強制力遂行性交以滿
          足其片面私慾，是其上開辯詞，亦不足作為有利其認
          定之佐憑。
    （三）按告訴人、證人之陳述有部分前後不符，或相互間有
          所歧異時，究竟何者為可採，法院仍得本其自由心證
          予以斟酌，非謂一有不符或矛盾，即應認其全部均為
          不可採信；尤其關於行為動機、手段及結果等之細節
          方面，告訴人之指陳，難免故予誇大，證人之證言，
          有時亦有予渲染之可能；然其基本事實之陳述，若果
          與真實性無礙時，則仍非不得予以採信，最高法院74
          年臺上字第1599號判例可資參照。次按妨害性自主案
          件之被害人，或因事出突然，被害人於該特定情境下
          驚魂未定，或因案發已過相當時日，對於案情之記憶
          已不復新鮮清晰，事後若一味強求被害人之指訴必須
          前後完全一致，毫無差池，實屬強人所難。查證人即
          告訴人Α女就案發過程於警詢時固詳述：伊因被告突
          然欲抱伊而其往後座跑，被告將伊撲倒在後座，伊推
          開被告並逃到前座，但遭被告再將伊拉到後座，伊嘗
          試安撫被告情緒並趁機跑到前座想開門但打不開，又
          遭被告拉回後座並予強制性交之完整過程（見警卷第
          15頁）；對照於原審審理時僅敘及其自副駕駛座逃至
          後座後，其掙扎、反抗未果而遭被告強制性交得逞之
          過程（見原審卷第101頁、第102頁），固有所簡化，
          其於警詢時及原審審理時，就上開案發過程中究竟在
          前座與後座間往復逃竄幾次，於陳述時亦有所歧異，
          然證人在法院審理時就事發過程細節之描述，難免受
          交互詰問之時間限制及審判筆錄登打速度，而影響其
          回答內容之繁簡，且接受警詢時在時間上距離案發當
          時必較審判時為近，告訴人在警詢時所得以記憶之細
          節較諸審判時為詳細，實屬必然，自難以其證述情節
          繁簡之歧異，遽指為瑕疵，而認其全部之指訴情詞均
          不可採。況告訴人就其於案發當時被告在其所駕駛車
          輛前座即欲伸手抱伊，伊突受驚嚇而往後座逃竄，並
          嘗試開啟車門卻無法打開，以及其以腳踢及緊抓欄杆
          方式抵抗被告之拉扯，被告仍以強制力掀起其上衣、
          撕裂其長褲並予脫去，且被告在以將其陰莖插入告訴
          人Α女陰道前曾以手指在其陰道塗抹潤滑液後，再將
          陰莖插入告訴人Α女陰道，事後被告並以衛生紙擦拭
          其陰莖等基本事實之陳述前後均屬一致；再佐以告訴
          人Ａ女所受瘀傷部位及所穿著長褲遭撕裂等客觀跡證
          ，確與其證述之情節吻合，被告辯稱告訴人Α女對於
          案發過程之陳述前後不一、存有瑕疵，不足為證，亦
          不足採。另按證人李佳慧於原審審理時係依其親身見
          聞證述告訴人Α女於98年2月27日與其聯絡及見面時
          之陳述內容及情緒反應，是其證詞所得以證明之待證
          事實固僅屬間接事實，然仍得以供本院檢證告訴人Α
          女關於構成要件事實之陳述是否屬實，自難僅以證人
          並未親眼見聞案發過程即認其證詞毫無證據價值，是
          被告以證人李佳慧並未親眼見聞案發過程，僅係聽聞
          告訴人Α女轉述，不足作為認定被告有罪之佐憑云云
          ，容有誤解，同不足採。
    （四）至於被告於原審及本院審理時一再辯稱：告訴人Α女
          身上之傷勢及長褲破裂係當晚在中正大學發生爭執時
          所造成，並非伊於雙方性交過程中所造成云云。然被
          告就告訴人傷勢造成之處所及原因於偵查中業已自承
          ：「（問：對診斷證明書有何意見〈提示〉？）被害
          人身上雖有很多瘀傷，但因為車內空間狹小，但她下
          體與下體附近都沒有受傷，可見得她是願意的…（問
          ：你在警詢時稱在徵得她同意前，撕破她的褲子，是
          否屬實？〈提示警卷〉）警詢時講得沒有錯，但是因
          在車內，空間狹小的關係，才會將她的褲子撕破。」
          （見偵查卷第25頁）等語，對照其於警詢時供稱：「
          …隨後彼此就爭吵並互毆，而在拉扯中，才撕破她的
          褲子，隨後我才徵求她的同意之下，彼此才發生性交
          行為…」（見警卷第10頁）等詞，足見被告於警詢時
          及偵查中均供承告訴人Α女身上之瘀傷及長褲破裂係
          在被告以告訴人Α女遂行性交行為前甫造成，而非如
          被告事後所翻稱其與告訴人在中正大學爭執時即造成
          甚明。況證人即告訴人Α女於原審審理時證稱：伊與
          被告在中正大學曾發生爭吵，到自來水廠旁始與被告
          發生拉扯（見原審卷第100頁、第101頁）等語明確，
          自難執證人Α女證稱在中正大學曾發生爭吵即曲解告
          訴人語意而遽指告訴人與被告在中正大學即有肢體衝
          突而造成瘀傷及長褲撕裂之情形，是被告於審理時翻
          異前詞所辯情節，顯屬臨訟卸責之詞，並不足信。另
          被告辯稱：若告訴人確有極力反抗則應有更多傷勢，
          且告訴人貼身內褲亦無撕破云云。然告訴人Α女之胸
          骨處、右上臂內側及左手肘於驗傷時均檢出瘀傷，且
          傷勢部位俱符合告訴人關於案發過程之證述情詞，業
          如上述；再觀諸證人Α女於原審審理時結證稱：「…
          後來因為我拉著欄杆很久，後來真的沒有力氣，被告
          就直接把我的褲子撕掉，被告把我的褲子及內褲都拉
          扯掉，被告把我的衣服往上拉掀開，胸罩沒有拉下來
          …」（見原審卷第101頁、第102頁）等語，足見告訴
          人Α女係於極力反抗至氣力用盡後，始遭被告強脫衣
          物遂行性交行為，是告訴人未因而受有更嚴重傷勢，
          尚難謂悖於常情；而告訴人貼身內褲未如長褲般遭被
          告撕裂，其原因可能有數端，或因貼身衣物之材質多
          較柔軟及延展性較佳，或因告訴人已無氣力再予反抗
          所致，自難執此即遽謂告訴人係同意與被告性交。是
          被告上開辯詞，均不足動搖告訴人證詞之憑信性。況
          對照被告於製作警詢筆錄、獲悉告訴人Α女報警後翌
          日曾傳送內容為：「佳慧，事出必有因，請不要只聽
          單方面片面之詞，但作錯了，就該承擔責任。哥有三
          代要養，提告成立，至少關三、五年以上，哥有意要
          與邵家和解，請你幫忙告知。看在之前幫你家的份上
          ，哥拜託你好嗎？」之簡訊予證人李佳慧，此據原審
          當庭勘驗屬實（見原審卷第129頁），並有該簡訊照
          片二幀（見原審卷第133頁編號4之1、4之2照片）在
          卷可稽，足見被告主觀上實係明知其案發當晚所為即
          屬強制性交且已罹重罪刑章，是其上開辯詞，俱屬臨
          訟卸責之詞，毫不足採。
    （五）綜上所述，被告所辯並不足採，其上開對告訴人強制
          性交犯行，至堪認定，應依法論科。
參、恐嚇危害安全部分：
  一、訊據被告固坦承其發送上開簡訊予告訴人之事實，然矢口
      否認有何恐嚇危害安全犯行，辯稱：伊傳送簡訊係要請告
      訴人出來把事情說開，不要讓雙方家人知道生活才不會不
      平靜；伊並無恐嚇危害安全之犯意云云。
  二、經查：
    （一）被告於98年2月27日16時20分許，以其所持用門號000
          0000000號行動電話傳送內容為：「妹，昨夜是被妳
          激到失控，（我保證）絕不再有下次，再者你要求早
          點回家今晚再出來，願這不是謊言，九點半去接你如
          果失信，那以後生活將變的不平靜…我不是"毛神仔"
          只是請妳出來把事情講開，回覆」之簡訊至告訴人Α
          女所持用之行動電話等情，業據被告於本院審理時均
          供承屬實，核與證人即告訴人Α女於原審審理時結證
          情節相符（見原審卷第109頁），並有該簡訊照片二
          幀（見偵查卷第10頁；告訴人Α女之行動電話因更換
          電池時日期設定錯誤顯示為26日）在卷可稽。而就告
          訴人Α女所持用行動電話中所留存被告所傳送之上開
          簡訊照片之日期顯示為98年2月26日之原因，證人Α
          女於原審審理時結證稱：伊因更換行動電話電池，所
          以日期有誤差，伊實際收到該簡訊之日期為27日日，
          簡訊是顯示26日（見原審卷第122頁）等語，核與其
          警詢時證述情節吻合（見偵查卷第6頁）；對照被告
          所持用門號0000000000號行動電話於98年2月27日16
          時20分許確有發送簡訊至告訴人所持用行動電話門號
          之紀錄，而同年月26日16時20分24分間許並無相關發
          訊紀錄等情，則有被告及告訴人所持用行動電話門號
          通聯紀錄各乙份在卷可佐（見原審卷第59頁及其卷末
          證物袋內）；再參以被告於偵查中亦供稱：該簡訊是
          伊所發，因事發後伊一直與告訴人聯絡，告訴人都不
          理伊，伊才會發簡訊給告訴人，伊有提到一些事，希
          望二家的生活維持平靜（見偵查卷第25頁）等語，足
          見被告亦供承該簡訊係98年2月27日凌晨事發後其一
          再聯絡告訴人未果始傳送無誤，是足徵證人Α女上開
          證詞並非杜撰，確與客觀事實相符，從而堪認告訴人
          Α女所持用行動電話所顯示之日期與實際日期誤差一
          日，而上開簡訊係被告於98年2月27日16時20分許所
          發送無訛。
    （二）被告固以上開情詞置辯，然被告於偵查中既供承：伊
          係因事發後一直與告訴人聯絡，告訴人都不理伊才會
          發送該簡訊給告訴人（見偵查卷第25頁）等語，堪認
          被告發送該簡訊時對於告訴人於上開強制性交事發後
          對於其聯絡故意不予理會已心生不滿，是其確有發送
          恐嚇簡訊之動機甚明。再觀諸該簡訊之內容文義，其
          中：「…你要求早點回家今晚再出來，願這不是謊言
          ，九點半去接你如果失信，那以後生活將變的不平靜
          …」等詞，係被告對告訴人表示當晚九點半將再去接
          告訴人出來見面，若告訴人失約不出面，那告訴人以
          後之生活將變得不平靜之意，而所謂使某人「生活變
          得不平靜」，含有使人之身體、自由（與生活平靜有
          關）受不利影響之意，與請求某人保密相去甚遠，足
          見被告係欲以此簡訊內容使告訴人因擔憂不出面將有
          惡害相加而心生畏怖以迫其出面赴約甚明，是被告顯
          係出於恐嚇危害安全之犯意傳送上開簡訊予告訴人殆
          無疑義。若如被告所辯，所謂「生活將變得不平靜」
          係因讓雙方家人知悉上情所致，被告大可傳送簡訊向
          告訴人明白表示其希望告訴人對雙方家人保密即可，
          又何須強令告訴人必須出面赴約？是其上開辯詞，顯
          屬臨訟卸責之詞，並不足信。
    （三）綜上所述，被告所辯並不足採，其上開傳送恐嚇簡訊
          犯行，至堪認定，應依法論科。
肆、論罪部分：
  一、核被告以施加不法有形物理力之強暴方法，對告訴人Ａ女
      為強制性交之所為，係犯刑法第221條第一項之強制性交
      罪。而按強制猥褻與強制性交，係不同之犯罪行為，行為
      人若以強制性交之犯意，對被害人實施性侵害，先為強制
      猥褻，繼而為強制性交，其中強制猥褻行為係強制性交之
      前置行為，不容割裂為二罪之評價，則強制猥褻之階段行
      為自應為強制性交行為所吸收（最高法院92年度台上字第
      2964號判決參照），本件被告於強制性交之過程中對告訴
      人Ａ女所為撫摸胸部、陰部之低度猥褻行為，應為強制性
      交之高度行為所吸收；又被告係以施加不法有形物理力之
      強暴方法，對告訴人Ａ女強制性交，其於著手強制性交過
      程中，造成告訴人Ａ女所受多處瘀傷，屬實行強暴行為所
      生之當然結果，均不另論罪。
  二、次按刑法第305條之恐嚇罪，所稱以加害生命、身體、自
      由、名譽、財產之事，恐嚇他人者，係指以使人生畏怖心
      為目的，而通知將加惡害之旨於被害人而言，最高法院52
      年臺上字第751號判例可資參照；又所謂恐嚇，指凡一切
      言語、舉動足以使人生畏怖心者均屬之，而該言語或舉動
      是否足以使他人生畏怖心，應依社會一般觀念衡量之。查
      被告傳送上開簡訊內容予告訴人Ａ女，係欲迫使告訴人Ａ
      女與其見面所為；其內容係暗指欲以加害他人身體、自由
      之事通知他人，其具體方式固未明示，然衡酌社會一般觀
      念，一般有理解事務能力之人均得明其意涵，並將因而心
      生畏怖恐懼，致生危害於安全。故核被告此部分所為，係
      犯刑法第305條之恐嚇危害安全罪。
  三、被告所犯上開二罪，犯意各別、行為分殊，應分論併罰。
伍、維持原判決之理由：原審以被告所犯事證明確，因予適用刑
    法第221條第1項、第305條、第51條第5款，刑法施行法第1
    條之1第1項、第2項前段之規定，並審酌被告高職畢業之智
    識程度，尚無前科之素行，並衡酌被告與被害人平日之關係
    ，被告為逞一己性慾而為本件強制性交犯行，對他人性自主
    權缺乏尊重，及其對告訴人強制性交時所使用之手段，事後
    被告復為使告訴人與其見面而傳送恐嚇簡訊之犯罪動機及犯
    罪手段，上開恐嚇簡訊對告訴人所生之損害，以及被告自始
    坦承與告訴人確有性交，然矢口否認違反告訴人意願之犯後
    態度，與迄未能得告訴人宥恕等一切情狀，分別就犯強制性
    交罪部分量處有期徒刑四年四月、就犯恐嚇危害安全罪部分
    量處有期徒刑四月，並定其應執行刑為四年六月。另說明檢
    察官雖具體求處被告有期徒刑五年六月，然依其審酌刑法第
    57條各款所臚列情事，認科處上開刑罰即達罰當其罪之目的
    。本院經核原判決認事用法並無不當，量刑部分已充分說明
    其依據，並未違反一般國民的法律情感，堪稱適當。被告上
    訴意旨仍執原審已充分論斷之事由，指摘原判決採用證據與
    認定事實違誤不當，為無理由，應駁回其上訴。
據上論結，應依刑事訴訟法第368條，判決如主文。
本案經檢察官劉得鉦到庭執行職務。
中    華    民    國    99    年    3     月    22    日
                  刑事第二庭    審判長法  官  葉居正
                                      法  官  陳春長
                                      法  官  陳欽賢
以上正本證明與原本無異。
恐嚇危害安全罪不得上訴。
強制性交罪如不服本判決應於收受送達後10日內向本院提出上訴
書狀，其未敘述上訴理由者，並得於提起上訴後10日內向本院補
提理由書（均須按他造當事人之人數附繕本）「切勿逕送上級法
院」。
                                      書記官  李育儒
中    華    民    國    99    年    3     月    22    日

附錄：本判決論罪科刑條文：
中華民國刑法第221條
（強制性交罪）
對於男女以強暴、脅迫、恐嚇、催眠術或其他違反其意願之方法
而為性交者，處 3 年以上 10 年以下有期徒刑。
前項之未遂犯罰之。
中華民國刑法第305條
（恐嚇危害安全罪）
以加害生命、身體、自由、名譽、財產之事，恐嚇他人致生危害
於安全者，處 2 年以下有期徒刑、拘役或 3 百元以下罰金。

司法院資訊處製作；財團法人民間司法改革基金會備份。
